【裁判字號】    92,簡上,21
【裁判日期】    920620
【裁判案由】    家暴（傷害）
【裁判全文】
臺灣基隆地方法院刑事判決                          九十二年度簡上字第二一號
    公  訴  人  臺灣基隆地方法院檢察署檢察官
    上  訴  人
    即  被  告  甲○○
右列上訴人因傷害案件，不服本院基隆簡易庭九十一年度瑞簡字第一０一號，中華民
國九十一年十二月二十七日第一審簡易判決（聲請案號：臺灣基隆地方法院檢察署九
十一年度偵字第三六一二號），提起上訴，本院管轄之第二審合議庭判決如左：
    主  文
上訴駁回。
    事實及理由
一、本案經本院審理結果，認原審簡易判決以被告係犯刑法第二百七十七條第一項之
    傷害罪，判處拘役貳拾日，如易科罰金以佰元折算壹日其認事用法及量刑均無
    不當，應予維持，並引用原審簡易判決書所記載之事實、證據及理由。
二、被告上訴意旨略以：案發當天是告訴人庚○○拿鞋子打被告之妻辛○○（告訴人
    業因傷害罪，經本院以九十一年度瑞簡字第一０一號判處拘役貳拾日，如易科罰
    金以佰元折算壹日確定），被告並未動手打告訴人，甚至連碰都沒有碰到告訴
    人，請求撤銷原判決云云。
三、經查，被告之妻辛○○與告訴人庚○○係姊妹關係，被告夫婦於民國（下同）九
    十一年八月三十日晚上七時十五分許，在台北縣瑞芳鎮○○○○路三三一號庚○○住處，因細故而與庚○○發生爭執，因告訴人庚○○持拖鞋毆打辛○○，被告
    甲○○即上前徒手毆打庚○○，致庚○○受有右上臂挫傷併紅腫之傷害等情，業
    據告訴人庚○○指訴綦詳，並經目擊證人己○○、丁○○、乙○○、丙○○結證
    屬實，證人己○○在本院審理中證稱：「告訴人與被告夫婦在講話，口氣不好，
    ．．後來就發現他們三人扭打在一起。」、「打完之後我有看到三個人都有紅腫
    。」、「（訊以告訴人扭打前手臂有受傷？）沒有。」、「（扭打完後有無發現
    紅腫？）有。」、「就是看到他們三人扭在一起，我才會和證人丁○○一人拉被
    告一隻手去拉他們，如果沒有扭打在一起，我沒必要  去把被告拉開。」等語；
    證人丁○○在本院審理中證稱：「告訴人下車過來，下車後我就看到他們三人在
    吵架，就打起來了，就看到他們三人扭成一團。」等語；證人丙○○在本院審理
    中證稱：「我有看到他們講話口氣不好，．．我有拉住被告的脖子，怕他打我媽
    媽，被告有無打我媽媽，我沒注意，只知道當時亂成一團。」、「（訊以告訴人
    之前手有無受傷？）沒有，拉成一團之後才有的。」、「當時他們三人拉在一團
    。」等語；證人乙○○在本院審理中證稱：「（訊以有無看到何人打告訴人？）
    沒有，當時一群人打在一起，故誰打誰我也看不清楚。」等語；另參酌卷附告訴
    人之財團法人台灣區煤礦礦工福利委員會瑞芳醫院驗傷診斷書一紙，益徵被告若
    無打到告訴人手臂，告訴人應無可能受有右上臂挫傷併紅腫之傷害，是被告傷害
    告訴人之犯行，罪證明確，洵堪認定。另上訴人聲請傳喚之證人辛○○於本院審
    理時證稱：「我被告訴人打的頭暈暈的，沒有看到後來發生何事。」；證人戊○○○於本院審理時證稱：「我只聽到被告在罵告訴人禽獸母親生的禽獸小孩，因
    為我不想管他們三人的事，所以我沒有看到他們打架的情形。」等語，渠二人在
    案發當時雖有在現場，但未目睹打架經過，故渠等之證言，無法做為被告有利之
    證據，附此敘明。
四、核被告所為，係犯刑法第二百七十七條第一項之傷害罪。原審審酌被告犯罪情節
    、犯罪後態度及告訴人之傷勢等一切情狀，量處拘役二十日，並諭知易科罰金之
    折算標準，其認事用法並無違誤，量刑亦屬恰當，應予維持，被告上訴意旨任意
    指摘原審簡易判決不當，為無理由，應予駁回。
據上論斷，應依刑事訴訟法第四百五十五條之一第一項、第三項、第三百六十八條、
第三百七十三條，判決如主文。
本案經檢察官熊南彰到庭執行職務。
中      華      民      國      九十二      年      六    月    二十    日
                                  臺灣基隆地方法院刑事第三庭
                                      審判長法  官    林火炎
                                            法  官    王慧惠
                                            法  官    齊  潔
右正本證明與原本無異。
本件判決不得上訴。
                                            書記官    莊國南
中      華      民      國      九十二      年      六    月    二十四  日


司法院資訊處製作；財團法人民間司法改革基金會備份。
